臺灣雲林地方法院刑事判決　　　　　　　　　　　　　九十三年度訴緝字第一二號
　　公　訴　人　臺灣雲林地方法院檢察署檢察官
　　被　　　告　戊○○
　　選任辯護人　己○○律師
右列被告因違反麻醉藥品管理條例案件，經檢察官提起公訴（八十一年度偵字第九七
九、二三二七、三七五八、三七九八號），本院判決如左：
    主  文
戊○○連續非法販賣化學合成麻醉藥品，處有期徒刑柒年陸月。
    事  實
一、戊○○明知安非他命業經行政院衛生署以民國七十九年十月九日衛署藥字第九○
    四一四二號公告列入「化學合成類麻醉藥品」管理，並禁止供醫療使用，不得非
    法持有、販賣，竟基於意圖營利之概括犯意，連續自八十年十二月底某日起至八
    十一年二月二十三日止，在雲林縣古坑鄉○○路四一號其所經營之電動玩具店內
    （賭博罪部分，另案判決），非法販賣以「保濟丸」瓶裝、重量不詳之化學合成
    麻醉藥品安非他命（下稱安非他命）予丙○○（所涉吸用安非他命犯行部分，已
    由本院另案審結），前後計十餘次，丙○○每次均以新台幣（下同）一千元之價
    格購買一瓶，其中在八十一年二月初某日及同月二十三日二次，並委託甲○○（
    所涉牙保禁藥罪名，業經本院另案判決確定）代為向戊○○購買。嗣丙○○因吸
    用安非他命案件，為警於八十一年二月二十四日二十一時二十分在其雲林縣古坑
    鄉○○村○○路四十巷十八弄二四號住處查獲，經丙○○供述毒品來源，為警循
    線而查悉上情。戊○○經檢察官提起公訴後，於本院審理時多次傳拘未到，經本
    院於八十一年十二月十日依法發佈通緝，嗣於九十三年四月十八日下午二時許，
    方為警在雲林縣古坑鄉永光村振興宮前緝獲。
二、案經雲林縣警察局斗南分局報請台灣雲林地方法院檢察署檢察官偵查起訴。
    理  由
一、被告之辯解：訊據被告戊○○矢口否認有非法販賣安非他命犯行，辯稱：我當時
    在經營電動玩具店，我本身有四台有通電的電動玩具，另外二台是壞掉的，擺在
    屋內牆角，當時村內有一些人本身有一、二台電動玩具，想要集中在我經營的電
    動玩具店裡擺放，但我不肯，所以那些人放風聲要逼我離開古坑，而那些人要逼
    我離開古坑的方式即是誣陷我販賣安非他命。又丙○○有時會帶一些朋友去我店
    裡，丙○○及其朋友都會向我借一、二百元玩，借了後玩幾十元就離開，並將剩
    餘的錢帶走，我也常因此件事與他們不愉快，我也有與丙○○發生不愉快，那是
    在八十年十一月底左右的事，我與丙○○已不來往了，怎可能在八十年十二月底
    還販賣安非他命給丙○○。再者，丙○○說他透過甲○○向我買安非他命，但事
    實上我與甲○○根本不熟，反而是乙○○比較常到我的電動玩具店裡來玩電動玩
    具，所以我比較常看到乙○○，如果我有賣的話，丙○○應該是叫乙○○來向我
    買，怎麼是叫甲○○來向我買。更何況，文淵路四一號在八十一年一月二十六日
    被警方查獲電動玩具店後，因鄉公所通知該處要拆除，我就再也沒有回去了，過
    兩天後，就回台北過年，怎麼可能在古坑販毒云云。另被告之選任辯護人則辯稱
    ：(一)就證據能力方面：檢察官所舉丙○○八十一年二月二十四日、同年月二十五
    日警訊筆錄均為審判外之陳述；丙○○八十一年二月二十五日、同年月二十七日
    、同年三月三日、同年五月二十七日檢察官訊問筆錄均為審判外陳述，且丙○○
    當時為同案被告，並未經證人轉換程序，亦未經具結；甲○○八十一年十月五日
    、同年月十九日法官訊問筆錄，甲○○本身是被告，並未經證人轉換程序，亦未
    具結；鈞院八十一年度訴字第四四○號刑事判決並非業務上記載之文書，凡此均
    無證據能力（但認丙○○八十一年十月二十九日審判筆錄有證據能力）；(二)就實
    體方面：關於丙○○部分，丙○○與被告的確是有因經營電玩和喝酒衝突有點小
    仇怨，而且丙○○認為在八十一年二月二十四日被警方查獲，是被乙○○陷害的
    ，所以他也要陷害別人，因此丙○○才把仇報在被告身上。丙○○後來在鈞院審
    理時也明確講出並未向被告購買毒品，也沒有透過甲○○向被告買過。關於甲○○部分，在詰問之時甲○○也說他未曾向被告買過毒品，也沒有幫丙○○向被告
    買過毒品，甲○○之所以前案會被判刑，是因為前案法官告訴甲○○，如果不這
    麼講的話，甲○○會被重判，這一點我們聽錄音帶，實際上也聽得出來，因此甲○○是怕被重判所以作不實的供述。再者，本件並未查獲任何毒品及販賣毒品的
    物證，僅有共同被告之供述筆錄。而販賣毒品是很重的罪，檢察官起訴犯罪僅係
    達合理懷疑即起訴，而要證明被告有罪則需要經過嚴格證明始能作為證據，根據
    釋字第五八二號解釋，共同被告對於被告而言，均屬被告以外之人，需要經過證
    人轉換程序加以詰問，始可作為證據使用。本件既經交互詰問，請依在法庭所顯
    現出來之事實來作認定云云。
二、就檢察官所舉證據之證據能力的判斷：
  (一)就丙○○八十一年二月二十四日、同年月二十五日警訊筆錄部分：按被告以外之
    人於檢察事務官、司法警察官或司法警察調查中所為之陳述，與審判中不符時，
    其先前之陳述具有較可信之特別情況，且為證明犯罪事實存否所必要者，得為證
    據。刑事訴訟法第一百五十九條之二定有明文。經查，本件證人丙○○於本院審
    理時到庭陳證，均否認其本人或其本人曾透過甲○○向被告戊○○購買安非他命
    （詳見後述），與前案（本件被告戊○○涉犯販賣安非他命罪嫌，早經檢察官於
    八十一年八月二十六日提起公訴，並經本院以八十一年度訴字第四四○號受理在
    案，而丙○○亦因涉犯施用安非他命罪嫌、甲○○涉犯牙保禁藥罪嫌同時被提起
    公訴，以下即簡稱前案）其以共同被告之身分在警訊、偵查及本院審理時之陳述
    確有上情者不符，惟證人丙○○既於本院審理時證稱：上開筆錄上之簽名都是我
    簽的，當初被查獲時，我也確實有向警方供稱毒品是向戊○○買的，在警察局及
    檢察官那邊，也都沒有刑求我等語（見九十三年八月六日審判筆錄），而其在警
    訊、檢察官訊問及法院審理時，所指述被告戊○○販賣毒品之情節亦幾乎相符，
    足見丙○○當初以共同被告身分所為之供述，應係本於自由意思所為之陳述，而
    具有較可信之特別情況。又本案既未扣得被告戊○○販賣毒品之相關物證，而僅
    有共同被告丙○○、甲○○在警訊、檢察官訊問及前案本院審理時所為戊○○確
    有販賣毒品之供述（另一共同被告乙○○部分，因其僅供稱：丙○○有向我說毒
    品是向戊○○買的，說過一、二次等語，屬傳聞供述，不具有證據能力，詳見後
    述），兩人所為之陳述又須經相互勾稽、印證，以認定被告戊○○是否確有販賣
    安非他命之犯罪事實，是丙○○在警訊時所為之陳述自為證明犯罪事實之存否所
    必要。加以丙○○亦經以證人身分於本案審判時到庭接受當事人之交互詰問，以
    充分保障被告訴訟上之防禦權（大法官會議釋字第五八二號解釋意旨參照），丙○○前開之警訊筆錄自得為證據，而有證據能力（至其證據證明力為何，則係另
    一問題）。
  (二)就丙○○八十一年二月二十五日、同年月二十七日、同年三月三日、同年五月二
    十七日檢察官訊問筆錄；甲○○八十一年十月五日、同年月十九日法官訊問筆錄
    部分：按被告以外之人於審判外向法官所為之陳述，得為證據。被告以外之人於
    偵查中向檢察官所為之陳述，除顯有不可信之情況外，得為證據。刑事訴訟法第
    一百五十九條之一規定甚明。前案共同被告甲○○八十一年十月五日、同年月十
    九日之訊問筆錄既係甲○○於法官面前所為之陳述；而丙○○八十一年二月二十
    五日、同年月二十七日、同年三月三日、同年五月二十七日訊問筆錄均係在檢察
    官面前所為之陳述，經本院當庭勘驗八十一年三月三日、同年五月二十七日偵訊
    錄音帶（其餘偵訊期日未見錄音），亦均與筆錄記載相符（詳見九十三年九月三
    日、九十三年十月八日審判筆錄），且如前所述，丙○○在警訊、檢察官訊問及
    法院審理時，所指述被告戊○○販賣毒品之情節亦幾乎相符，可見並無顯有不可
    信之情況，加以丙○○、甲○○亦均經以證人身分於本案審判時到庭接受當事人
    之交互詰問，以充分保障被告訴訟上之防禦權，丙○○、甲○○前開之法官、檢
    察官訊問筆錄自均得為證據，而有證據能力（至其證據證明力為何，則係另一問
    題）。至被告選任辯護人辯稱：丙○○、甲○○均係同案被告，並未經證人轉換
    程序，亦未經具結，上開筆錄自無證據能力云云。惟按刑事訴訟法第一百五十九
    條之一所指「被告以外之人」，包含共同被告、共犯、被害人、證人等（詳見該
    條立法理由），並不以經具結之證人陳述為限，且具結只存在於以證人或鑑定人
    之身分為陳述之時，共同被告若未以證人或鑑定人之身分加以調查，自無令其具
    結之問題。本件丙○○及甲○○前均係以共同被告而非以證人之身分，分別於上
    開檢察官及法官訊問時為不利於被告戊○○之供述，自無應否具結之問題，是被
    告選任辯護人上開所辯，尚不足採。
  (三)就本院八十一年度訴字第四四○號刑事判決部分：按判決乃法官就個案認定事實
    、適用法律所得之結論，法官依據法律獨立審判，不受任何干涉，除判例或大法
    官會議解釋外，更不受其他法官見解之拘束，是縱然前案判決認定之犯罪事實與
    本案待證之犯罪事實密切相關，本案犯罪之事實仍應依據實質證據認定之，自不
    得以前案判決所認定之犯罪事實，逕行採為本案所認定之犯罪事實。本件前案原
    共同被告甲○○前因涉嫌代丙○○向被告戊○○購買安非他命，為本院於八十一
    年十一月五日以八十一年度訴字第四四○號判處罪刑確定在案，此不僅為本院職
    務上所已知之事實而無庸舉證（參見刑事訴訟法第一百五十八條），且如後所述
    ，甲○○於本案到本院作證時，翻供否認其曾代丙○○向被告戊○○購買安非他
    命，因與前案於本院審理時所供述者不同，為彈劾其前後自我矛盾之陳述，以探
    求其證言之憑信性，上開本院八十一年度訴字第四四○號刑事判決自可作為彈劾
    證據（非認定待證犯罪事實之實質證據）使用，而無「傳聞法則」之適用。
  (四)至檢察官固另舉前案共同被告乙○○於檢察官及前案本院審判時所為之陳述，為
    認定被告販賣安非他命犯罪事實之證據，惟乙○○於八十一年三月三日於檢察官
    訊問時僅供稱：丙○○有向我說毒品是向戊○○買的，說過一、二次等語，於八
    十一年十月二十九日審判時則供稱：（你在警訊、偵查及本院審理中所述是否實
    在？）實在等語。惟按證人，乃當事人以外就自己所見所聞之事實向檢察官或法
    院提出陳述之第三人，而所謂「所見所聞之事實」，自係指待證之犯罪事實而言
    。若未直接知覺待證事實本身，而係間接聽聞自他人陳述待證事實，自屬傳聞供
    述，而不具有證據能力，蓋既非直接知覺待證事實之人，則被告無論如何均無從
    就其所聽聞原供述之真實性為反對詰問。本件前案共同被告乙○○既未親自見聞
    被告販賣安非他命給丙○○或丙○○所委託購買之甲○○之犯罪事實，而係聽聞
    自丙○○之陳述，其屬典型之傳聞供述，自不具有證據能力，併此敘明。
三、認定犯罪事實所憑之證據及理由：
  (一)被告自八十年十二月底某日起至八十一年二月二十三日止，連續非法販賣安非他
    命十幾次給丙○○或丙○○所委託之甲○○之事實，業據時為共同被告之丙○○
    於警訊、檢察官偵查及本院前案審理時指述甚詳，略稱：「（你所吸食之安非他
    命向何人購買？每次購買數量多少？）以前我直接向戊○○購買，以後由甲○○
    出面（一個月以前）向戊○○購買。一次買保濟丸瓶裝一瓶安非他命，以新台幣
    一千元購買的」（八十一年二月二十四日警訊筆錄）、「（你於何時、何地，向
    戊○○購買安非他命？價錢多少？）我自八十年十二月底連續向戊○○購買安非
    他命，地點是在古坑鄉○○村○○路四一號（戊○○自宅），每次購買一瓶（保
    濟丸）新台幣一千元，最後一次在八十一年二月二十二日二十時許，我託甲○○
    向戊○○購買」（八十一年二月二十五日警訊筆錄）、「（安非他命何來？）向
    戊○○買十幾次，從八十年十二月底始，向他買最後一次在三天前（二十二日）
    ，去他家裡買，先用電話0000000聯絡，一瓶一千元。（有無向甲○○買
    過？）我是有拜託他代我向戊○○買過安非他命二、三次，在農曆過年始託他向
    戊○○買，最後一次二月二十三日，一瓶一千元」（八十一年二月二十五日檢察
    官訊問筆錄）、「（安非他命何來的？）向戊○○買的。（第一次何時買？）八
    十年十二月底，最後一次在八十一年二月二十二日，均到他家中（古坑鄉○○路
    四一號）買的，每次均買一瓶，每瓶一千元，有時先打電話去他家中。（買之前
    有無聯絡？）有，以公共電話打，家中電話沒有打。（戊○○家中電話？）00
    00000號。（向戊○○買時，均一手交錢，一手交貨？）是的。（有無向甲○○買？）託甲○○向戊○○買過二、三次，均在過年期間買。（最後一次何時
    買？）八十一年二月二十三日左右，託甲○○向戊○○買。（買時甲○○有無賺
    錢？）沒有，還是每瓶一千元。（何以不自己去買？）因我與戊○○在過年前發
    生不愉快，借錢之事，才請甲○○去向他買，是在今年國曆一月間」（八十一年
    二月二十七日檢察官訊問筆錄）、「（向戊○○買過幾次？）十多次，每次買一
    瓶，每瓶一千元。由八十年十二月間開始，均一手交錢，一手交貨（上次你說透
    過甲○○買過二、三次？）是的。其中二次透過甲○○向戊○○買的」（八十一
    年三月三日檢察官訊問筆錄）、「（有向戊○○買過二次安非他命？）是的。（
    各買幾瓶？）均一瓶，每瓶一千元。（有託甲○○向戊○○買過二、三次？）是
    的。（你自己去買二次，託甲○○買二、三次，共幾次？）五、六次」（八十一
    年五月二十七日檢察官訊問筆錄）、「（有託甲○○向戊○○買安非他命？）有
    ，買二、三次。（是否在八十一年二月底購買的）是」等語（八十一年十月二十
    九日審判筆錄）。由以上供述筆錄可知，前案共同被告丙○○自警訊伊始，歷經
    檢察官偵查以迄本院審理時止，均迭次堅決指陳有直接或委託甲○○向被告購買
    安非他命共十餘次之事實，且所供購買毒品之細節幾乎相符（就最後一次購買之
    日期，固有二月二十二日或二月二十三日之出入，惟丙○○既多次供稱委託甲○○向被告購買安非他命之日期為二月二十三日，應認最後一次購買毒品之日期為
    八十一年二月二十三日），被告對於○五─0000000號電話係其使用一節
    亦不爭執，固然於八十一年五月二十七日檢察官訊問時，丙○○所供稱向被告購
    買安非他命之次數，與先前歷次警、偵訊筆錄有所不符，惟該次檢察官訊問時，
    丙○○乃係附和檢察官之提問而簡略答「是」，未如先前歷次警、偵訊筆錄，均
    由丙○○陳述購買安非他命之相關細節，且該次檢察官訊問時，丙○○就本身親
    自購買（二次）與託甲○○購買之次數（二、三次）加總，所供次數（五、六次
    ）亦與加總應得之次數（四、五次）不符，顯見丙○○於八十一年五月二十七日
    檢察官訊問時，就被告販賣安非他命之次數有所保留，應以先前各次警、偵訊及
    嗣後於本院審判時所述，較為可採。至證人丙○○固於本院審理時翻異前詞，證
    稱：安非他命是向古坑鄉綽號「河馬」之人購買，並非向戊○○所購得，也沒有
    透過甲○○向戊○○購買毒品，從頭到尾我只跟戊○○見過二、三次面。那時我
    朋友黃順欽約我到戊○○那裡喝酒，因為戊○○是外地人，我排斥他，所以與他
    有一點誤會，所以我被抓時，我就跟警察講安非他命是我向戊○○買的等語。然
    查，證人丙○○於前案歷次警訊、偵查及審判時，均未提及綽號「河馬」其人，
    且販賣毒品刑責至重，斯時證人丙○○既有接觸毒品，對此當知之甚詳，當不致
    於僅因被告係外地人之細鎖小事，而構陷誣攀被告此一重罪，是證人丙○○上開
    所述，顯係避重就輕之詞，不足採信。
  (二)至甲○○曾受丙○○之託向被告購買安非他命之事實，亦據時為共同被告之甲○○於前案本院審理時供承屬實，略稱：「（是否買一瓶一千元？）是。（是不是
    你介紹買的）對。（如何知道戊○○販賣？）今年一、二月，我去找他聊天，他
    告訴我」（八十一年十月五日法官訊問筆錄）、「（丙○○說八十一年二月間及
    同月二十三日委託你向戊○○買安非他命二至三次？）一次，八十一年農曆過年
    前至戊○○家買一瓶，一千元，我向丙○○收了一千元。（丙○○當時如何說？
    ）拜託我向他買，他為何委託我買，不清楚。（你幫他買幾次？）共二次，另一
    次是八十一年一月底。（過年是二月四日，第一次是哪天才對？）前二、三天，
    二月初。（丙○○如何找到你？）他打電話到我家要我出來去他家，他要我向戊○○買，二次都這樣」等語（八十一年十月十九日法官訊問筆錄），互核與前開
    丙○○於前案警、偵訊及本院審理時所供述之情節，大致相符。證人甲○○固於
    本院審理時翻異前詞，證稱：丙○○不曾託我向戊○○買安非他命，之前之所以
    說有，是因為當時法官告訴我，我如果不說有，就要判我重一點等語。惟查，經
    本院當庭勘驗上開二次訊問期日錄音帶，甲○○於訊問初始，固均否認受丙○○
    委託向被告購買安非他命，經法官曉以利害關係後，方坦承犯行，法官告知之內
    容分別為：「（法官：你坦白承認，我們會從輕給你處理，是不是這樣？）甲○○：對」（八十一年十月五日庭訊）、「（法官：我跟你說，你說沒有，我們要
    是調查出來，若是有的話，你說謊話，我會判你重一點。我會調查出來，不是你
    說沒有，就沒有）甲○○：（未答）」、「（法官：你這條罪，可以判一年以上
    ，七年以下有期徒刑。一年以上，七年以下，你自己考慮要怎樣減刑？）甲○○
    ：（未答）」（八十一年十月十九日庭訊），此製有勘驗筆錄（見九十三年九月
    三日審判筆錄）在卷可稽，核其語意，無非在告知當時被告甲○○犯後態度對於
    法官量刑有重要之參考價值，與「語帶要脅」地表示若不回答一定之答案將予以
    重判，相去甚遠，是證人甲○○前開所證，顯然無稽。再者，丙○○若非確有透
    過甲○○向被告購買安非他命，在兩人素無嫌隙，且丙○○胞弟與甲○○係同學
    關係之情況下（此分別據丙○○、甲○○陳述在卷），丙○○直接坦承本身親自
    購毒即可，何須令甲○○陷於遭追訴牙保禁藥之風險？又甲○○果未代丙○○向
    被告購買安非他命，則在本院以甲○○牙保禁藥判處罪刑而甲○○又自認法官量
    刑過重（見本院八十一年十一月五日八十一年度訴字第四四○號刑事判決、九十
    三年八月六日下午審判筆錄），甚至遭受冤屈之情況下，甲○○又何以未提出上
    訴救濟？是證人前開所證，顯屬迴護之詞，尚無足採。
  (三)被告選任辯護人辯稱：勘驗丙○○、甲○○之錄音帶後可知，訊問過程中均有誘
    導，且態度不佳，當時那些被告並非出於任意性自白，所為之陳述自無證據能力
    等語。惟查，經本院勘驗八十一年三月三日、八十一年五月二十七日偵訊錄音帶
    、八十一年十月五日、八十一年十月十九日審訊錄音帶結果，除訊問過程中偶有
    語調提高之情形外，訊問人於訊問過程中之語氣大致平和，此有各該勘驗筆錄在
    卷可佐（見九十三年九月三日、九十三年十月八日審判筆錄），雖有誘導訊問之
    情事，惟此充其量僅係訊問方式是否妥適之問題，尚難認係與強暴、脅迫、利誘
    等相當之不正訊問方式，是被告選任辯護人此部份之辯護，尚不足採。
  (四)至被告辯稱：當時村內有一些人本身有一、二台電動玩具，想要集中在我經營的
    電動玩具店裡擺放，但我不肯，所以那些人放風聲要逼我離開古坑，而那些人要
    逼我離開古坑的方式即是誣陷我販賣安非他命。又丙○○有時會帶一些朋友去我
    店裡，丙○○及其朋友都會向我借一、二百元玩，借了後玩幾十元就離開，並將
    剩餘的錢帶走，我也常因此件事與他們不愉快，我也有與丙○○發生不愉快，那
是在八十年十一月底左右的事。再者，文淵路四一號在八十一年一月二十六日被
    警方查獲電動玩具店後，因鄉公所通知該處要拆除，我就在也沒有回去了，過兩
    天後，就回台北過年，怎麼可能在古坑販毒云云。惟此均未據被告提出有利事證
    供本院調查，且關於與丙○○交惡之原因，被告所辯不僅與證人丙○○到庭所證
    不同，並為證人丙○○堅詞否認（見九十三年八月六日上午審判筆錄），是被告
    上開所辯，尚難採信。被告又辯稱：丙○○說他透過甲○○向我買安非他命，但
    事實上我與甲○○根本不熟，反而是乙○○比較常到我的電動玩具店裡來玩電動
    玩具，所以我比較常看到乙○○，如果我有賣的話，丙○○應該是叫乙○○來向
    我買，怎麼是叫甲○○來向我買云云，惟丙○○欲透過何人代為向被告購買安非
    他命，乃丙○○個人考量，且丙○○胞弟與甲○○既屬同學關係，丙○○透過這
    層關係委託甲○○代購毒品，並無何違反常情之處，是被告前開所辯，亦不足採
    。被告選任辯護人另辯稱：本件並未查獲任何毒品及販賣毒品的物證，僅有共同
    被告之供述筆錄，被告販毒罪證不足云云。惟認定犯罪事實本不以物證為必要，
    共同被告之指述既經本院相互勾稽、印證，而得被告非法販賣安非他命之心證，
    自無何罪證不足之可言，被告選任辯護人上開辯護，不足採信至灼。
  (五)販賣安非他命係違法行為，非可公然為之，亦無公定價格，容易分裝並增減份量
    ，而每次買賣之價量，可能隨時依雙方關係深淺、資力、需求量及對行情之認知
    、來源是否充裕、查緝是否嚴緊、購買者被查獲時供述購買對象之可能風險之評
    估等，而異其標準，非可一概而論，從而販賣之利得，除被告坦承犯行或價量俱
    臻明確外，委難察得實情，惟販賣之人從價差或量差中牟利之方式雖異，其販賣
    行為在意圖營利則同一。本案被告未承認販賣安非他命，惟被告與購買人非屬至
    親，當無可能甘冒重典而按購入價格轉售而不求利得之理，是被告有營利之意圖
    ，灼然至明。
  (六)綜上所述，本件被告犯罪事證已明，其所辯各節無非卸責之詞，不足採信，其犯
    行堪以認定。
四、查安非他命屬中樞神經興奮劑，具有輕微之成癮性，服用後會產生依賴性，耐藥
    性，並引起不安、頭昏、顫抖、亢進性反應、失眠、焦慮、譫妄、慢性中毒、精
    神障礙，類似精神分裂症之錯覺、幻覺、妄想及伴有行動與性格異常等副作用，
    其劑量增大時，甚或致死亡，而其慣用者，由於精神錯亂，更具有暴力攻擊及反
    社會行為等傾向，情況極為嚴重，尤以戒解不易，其毒害不在煙毒之下，是以行
    政院衛生署於七十九年十月九日以衛署藥字第九○四一四二號公告將之列為麻醉
    藥品管理條例第二條第四款「化學合成類麻醉藥品」加以管理，不得非法輸入、
    製造、運輸、販賣、持有、施打或吸用，並自七十九年十月十一日起生效。核被
    告戊○○非法販賣安非他命，所為係犯麻醉藥品管理條例第十三條之一第二項第
    一款之非法販賣化學合成麻醉藥品罪。而查毒品危害防制條例業於八十七年五月
    廿二日修正公布、又於九十二年七月九日修正公布全文三十六條，並自公布後六
    個月施行（第三十六條參照），即現行毒品危害防制條例已於九十三年一月九日
    正式施行，是被告行為後法律已有變更，關於非法販賣第二級毒品安非他命依同
    條例第四條第二項處無期徒刑或七年以上有期徒刑得併科新台幣七百萬元以下罰
    金。比較新舊法律，以修正前之麻醉藥品管理條例第十三條之一第二項第一款之
    處罰較輕，被告行為後法律有變更，依刑法第二條第一項但書規定，應適用有利
    於行為人之麻醉藥品管理條例第十三條之一第二項第一款處斷，附此敘明。被告
    非法販賣前非法持有之低度行為，已為非法販賣之高度行為所吸收，不另論罪；
    又其先後十餘次犯行，時間緊接，構成要件相同，顯係基於概括之犯意反覆為之
    ，為連續犯，應以一罪論，並加重其刑。爰審酌被告前有違反麻藥案件前案紀錄
    ，素行不佳；其年輕力壯，竟不思正途謀生，循非法販毒圖利，犯罪之動機不良
    ，僅為圖得一己之私利，無視於國家防制毒品危害之禁令，竟多次販賣毒品予他
    人，戕害他人之身心發展，足以使購買或受讓而施用者導致精神障礙、性格異常
    ，甚至造成生命危險之生理成癮性及心理依賴性，戕害國民身心健康，案發後，
    又畏罪逃亡近十二載，並矢口否認犯行，犯後態度不佳，惟其販賣之期間尚短、
    次數與數量不多，情節尚輕，以及羈押前從事餐廳生意，學歷僅國中畢業等一切
    情狀，量處如主文所示之刑，以示警惕。
據上論斷，應依刑事訴訟法第二百九十九條第一項前段，麻醉藥品管理條例第十三條
之一第二項第一款，刑法第十一條前段、第二條第一項但書、第五十六條，判決如主
文。
本案經檢察官丁○○到庭執行職務。
中      華      民      國     九十三     年     十一     月     五     日
                                臺灣雲林地方法院刑事第五庭
                                    審判長法  官  陳定國
                                          法  官  廖淑華
                                          法  官  李明益
右正本證明與原本無異。
如不服本判決，應於判決送達後十日內向本院提出上訴狀( 應附繕本 )。
                                             書記官  莊正彬
中      華      民      國     九十三     年     十一     月     五     日
附錄法條：麻醉藥品管理條例第十三條之一第二項第一款。
麻醉藥品管制條例第十三條之一
違反前條之規定，其屬於第二條第一款至第三款之麻醉藥品者，應分別依
法處罰。
一  非法輸入、製造、運輸、販賣者，處五年以上有期徒刑，得併科五萬
    元以下罰金。
二  意圖販賣而非法持有者，處三年以上十年以下有期徒刑，得併科三萬
    元以下罰金。
三  意圖營利而非法為人施行者，處五年以下有期徒刑，得併科二萬元以
    下罰金。
四  非法施打、吸用者，處三年以下有期徒刑、拘役或一萬元以下罰金。
五  非法持有者，處二年以下有期徒刑、拘役或五千元以下罰金。
前項第一款之未遂犯罰之。
犯第二項第四款之罪有癮者，應由審判機關先行指定相當處所勒戒。經勒
戒斷癮後再犯者，加重本刑至三分之二。
